Junior Java Dev - Full Stack Developer

Edoardo Orta





Persönliche Daten 17 Maggio 1997, Asti, Italien edoardo.orta.17@gmail.com +39 3518026936 http://www.edorta.it via Giobert 16, Asti, Italien Remote working

Hard skills

Objektorientierte Programmierung

Java 11, Eclipse, JEE, Spring e Spring MVC, Hibernate

Front-End

HTML, CSS, Bootstrap, Javascript

Web Services

RESTful, Apache, Tomcat

Relational Database

MySQL, MariaDB

Methodologies

Agile: scrum; Waterfall

Software

Filemaker, Fidelio, Sihot, LibreOffice und Office Suite

Git Github

Fremdsprachen

Italienisch Muttersprache

Englisch B2

Deutsch C1

Soft skills

Teamwork

Empathie

Zeitmanagement

Persönliche Verantwortung

Zukunftsorientiert

Proaktivität

Über mich

Ich habe einen unternehmerischen Charakter, versuche täglich mich zu verbessern und lerne viel beim Mindmapbeschreiben und selbst Herausforderungen entgegen treten.

Die Menschenzentralität und ihre Fähigkeit den Kontext zu "meistern", um das Leben zu vereinfachen, hat mich zunächst geführt zum klassischen Studium und dann zu meiner ständig wachsenden Leidenschaft für IoT. KI und Robotik.

Nach mehreren Arbeitserfahrungen habe ich mich entschieden, meiner Leidenschaft freien Lauf zu geben, indem ich mich erst an der Universität Turin in Informatik und, sobald ich es entdeckte, im Generationskurs "Java Developer" eingeschrieben habe.

Berufserfahrung

Augenarztzentrum Sekretär

Dezember 2019 - April 2021 Centro Oculistico Ortottico Asti C.so alla Vittoria 103, Asti, Italien

Sunstar Hotel Rezeptionist

Davos Schweiz

März 2018 - November 2019

Sunstar Hotel Piemont

Via Bausola 3. Isola d'Asti. Italien

Sunstar Hotel Klosters

Boscaweg 7, Klosters-Serneus, Schweiz

Auf meine Initiative wurde entschieden, die Firmenwebsite erstellen zu lassen, indem ich es überwacht habe und mich persönlich um die Logokreation gekümmert habe.

Als Leiter des Sekretariats habe ich von der Front und Back-Office gekümmert, habe ich auch das Personal ausgewählt und die kognitiven Interviews geführt.

Als Praktikant habe ich angefangen und in weniger als zwei Jahren wurde ich die "rechte Hand" des Direktors und leitete auch die Personalschichten.

Ausbildung

Bootcamp - Java developer Generation Italy (McKinsey), Mailand, Italien

12-wöchiger Online-Kurs zur objektorientierten Programmierung mit Schwerpunkt Web Entwicklung, Backend bis Frontend mit Softskill-Verstärkung.

Studiengang Informatik Universität Turin, Italien

Seit Oktober 2020 studiere ich Informatik an der Universität Turin. Ich studiere die Sprache Java und die Grundlagen der Informatik und habe einen Kurs begonnen, um sie vollständig zu beherrschen.

Studiengang Europäische Ethnologie Universität Wien, Österreich

Die Zentralität des Menschen und seiner Kultur, wie und warum sie sich so entwickelt hat. Die heutigen Subkulturen und Globalisierung.

Diplom vom klassischen Gymnasium Liceo Classico V. Alfieri, Asti, Italien

Das klassische Gymnasium ist geisteswissenschaftlich ausgerichtet, reicht von Philosophie bis Altgriechisch, über Latein und Geschichte und verfügt über eine gute wissenschaftliche Basis.

Set 2011 - Giu 2016

Jul 2020 - heute

Nov 2016 - Sep 2017

Okt 2016 - Feb 2018 -Unterbrochen

Mai 2021 - Sep 2021

Okt 2020 - heute

Andere Erfahrungen

Technologischer Assistent Assistente Tecnologico Srls, Piemont, Italia

Ich kümmere mich um die Erstinstallation von technischen Geräten (TV, Smartphones), löse technische Probleme und erkläre den Kunden, wie man sie direkt zu Hause verwendet. Bewertungen: 4,8 / 5

Barista - Schankkraft Stiegl Ambulanz, Wien, Österreich

Während meines Studiums in Wien habe ich gelernt, unter Stress zu arbeiten und kurzfristige Prioritäten für die Planungsarbeit zu setzen.

Hobbies

Freiwilligenarbeit Rugby Fallschirmspringen Biker Videogames

Ich ermächtige die Verarbeitung meiner personenbezogenen Daten auf Grundlage von Art. 13 DSGVO 679/16.

Dorso Ora

127.0.0.1:5500/cvDe.html 1/1